<?xml version='1.0' encoding='utf-8'?>
<verb default="mítéararaigh" disambig="">
  <verbalNoun default="mítéararú" />
  <verbalAdjective default="mítéararaithe" />
  <tenseForm default="mítéararaigh" tense="Past" dependency="Indep" person="Base" />
  <tenseForm default="mítéararaíomar" tense="Past" dependency="Indep" person="Pl1" />
  <tenseForm default="mítéararaíodar" tense="Past" dependency="Indep" person="Pl3" />
  <tenseForm default="mítéararaíodh" tense="Past" dependency="Indep" person="Auto" />
  <tenseForm default="mítéararaigh" tense="Past" dependency="Dep" person="Base" />
  <tenseForm default="mítéararaíomar" tense="Past" dependency="Dep" person="Pl1" />
  <tenseForm default="mítéararaíodar" tense="Past" dependency="Dep" person="Pl3" />
  <tenseForm default="mítéararaíodh" tense="Past" dependency="Dep" person="Auto" />
  <tenseForm default="mítéararaíodh" tense="PastCont" dependency="Indep" person="Base" />
  <tenseForm default="mítéararaínn" tense="PastCont" dependency="Indep" person="Sg1" />
  <tenseForm default="mítéararaíteá" tense="PastCont" dependency="Indep" person="Sg2" />
  <tenseForm default="mítéararaímis" tense="PastCont" dependency="Indep" person="Pl1" />
  <tenseForm default="mítéararaídís" tense="PastCont" dependency="Indep" person="Pl3" />
  <tenseForm default="mítéararaítí" tense="PastCont" dependency="Indep" person="Auto" />
  <tenseForm default="mítéararaíodh" tense="PastCont" dependency="Dep" person="Base" />
  <tenseForm default="mítéararaínn" tense="PastCont" dependency="Dep" person="Sg1" />
  <tenseForm default="mítéararaíteá" tense="PastCont" dependency="Dep" person="Sg2" />
  <tenseForm default="mítéararaímis" tense="PastCont" dependency="Dep" person="Pl1" />
  <tenseForm default="mítéararaídís" tense="PastCont" dependency="Dep" person="Pl3" />
  <tenseForm default="mítéararaítí" tense="PastCont" dependency="Dep" person="Auto" />
  <tenseForm default="mítéararaíonn" tense="PresCont" dependency="Indep" person="Base" />
  <tenseForm default="mítéararaím" tense="PresCont" dependency="Indep" person="Sg1" />
  <tenseForm default="mítéararaímid" tense="PresCont" dependency="Indep" person="Pl1" />
  <tenseForm default="mítéararaítear" tense="PresCont" dependency="Indep" person="Auto" />
  <tenseForm default="mítéararaíonn" tense="PresCont" dependency="Dep" person="Base" />
  <tenseForm default="mítéararaím" tense="PresCont" dependency="Dep" person="Sg1" />
  <tenseForm default="mítéararaímid" tense="PresCont" dependency="Dep" person="Pl1" />
  <tenseForm default="mítéararaítear" tense="PresCont" dependency="Dep" person="Auto" />
  <tenseForm default="mítéararóidh" tense="Fut" dependency="Indep" person="Base" />
  <tenseForm default="mítéararóimid" tense="Fut" dependency="Indep" person="Pl1" />
  <tenseForm default="mítéararófar" tense="Fut" dependency="Indep" person="Auto" />
  <tenseForm default="mítéararóidh" tense="Fut" dependency="Dep" person="Base" />
  <tenseForm default="mítéararóimid" tense="Fut" dependency="Dep" person="Pl1" />
  <tenseForm default="mítéararófar" tense="Fut" dependency="Dep" person="Auto" />
  <tenseForm default="mítéararódh" tense="Cond" dependency="Indep" person="Base" />
  <tenseForm default="mítéararóinn" tense="Cond" dependency="Indep" person="Sg1" />
  <tenseForm default="mítéararófá" tense="Cond" dependency="Indep" person="Sg2" />
  <tenseForm default="mítéararóimis" tense="Cond" dependency="Indep" person="Pl1" />
  <tenseForm default="mítéararóidís" tense="Cond" dependency="Indep" person="Pl3" />
  <tenseForm default="mítéararófaí" tense="Cond" dependency="Indep" person="Auto" />
  <tenseForm default="mítéararódh" tense="Cond" dependency="Dep" person="Base" />
  <tenseForm default="mítéararóinn" tense="Cond" dependency="Dep" person="Sg1" />
  <tenseForm default="mítéararófá" tense="Cond" dependency="Dep" person="Sg2" />
  <tenseForm default="mítéararóimis" tense="Cond" dependency="Dep" person="Pl1" />
  <tenseForm default="mítéararóidís" tense="Cond" dependency="Dep" person="Pl3" />
  <tenseForm default="mítéararófaí" tense="Cond" dependency="Dep" person="Auto" />
  <moodForm default="mítéararaíodh" mood="Imper" person="Base" />
  <moodForm default="mítéararaím" mood="Imper" person="Sg1" />
  <moodForm default="mítéararaigh" mood="Imper" person="Sg2" />
  <moodForm default="mítéararaímis" mood="Imper" person="Pl1" />
  <moodForm default="mítéararaígí" mood="Imper" person="Pl2" />
  <moodForm default="mítéararaídís" mood="Imper" person="Pl3" />
  <moodForm default="mítéararaítear" mood="Imper" person="Auto" />
  <moodForm default="mítéararaí" mood="Subj" person="Base" />
  <moodForm default="mítéararaímid" mood="Subj" person="Pl1" />
  <moodForm default="mítéararaítear" mood="Subj" person="Auto" />
</verb>
